# 研发支出问题求助各位大侠

提问人：木子 water 时间：2015-12-23 17:20:25
我们公司是做软件开发的，开发了一款APP，但是最后他们申请下来的软著权上写的是归属于我们总公司所有，我之前已经把费用归集到研发支出的资本化支出中，请教大家，这种情况，我是不是只能把我之前已经做的资本化支出全部转到费用化支出去了啊，没有软著所有权，是不是就无法说明这个无形资产是属于我们的啊，接下来不知道该怎么处理了，求助各位大师

回答人：chenyiwei
著作权证书只是在法律上证明所有权，但会计上确认资产的依据不是法律上的所有权，而是对经济利益的实质拥有或控制。如果名义上该APP的著作权归上级公司，但实际上仍由你公司负责运作，且相关的经济利益也归属于你公司享有，则不影响确认为你公司的资产。

提问人：zengfengxia 时间：2016-01-22 15:27:09
陈版，这种实物资产和权证分离的情形，后续如果子公司单独挂牌新三板或者上市会不会有不利影响？

回答人：chenyiwei
会有影响。建议申报前整改完毕。

提问人：木子 water 时间：2016-01-26 15:19:27
你好，还想咨询一个问题，公司开发的APP是以版本迭代更新的方式存在的，软件著作权只能申请一次，想问问以后的新版本的开发中产生的费用是只能在当期损益化，还是可以继续积累到已形成的无形资产上呢？比如之前我们开发的版本是1.0，后续也是围绕这个1.0为主拓展新功能的开发做1.1版本，这期间产生的开发费用是只能作为当期损益计入研发支出费用化支出，还是可以先计入研发支出资本化支出，待1.1版本开发完成后，在将研发支出资本化支出转入之前由1.0版本构成的无形资产中，这样做可行不呢？ 求大神指教

回答人：chenyiwei
建议新版本的开发支出可以资本化，但在每个新版本上线之后，就应把原先老版本的资本化金额的余额转销计入损益处理，即账上只保留最新版本的开发支出资本化摊余金额。

提问人：呼叫帮助 时间：2017-08-27 21:15:09
第十三条 自行开发的无形资产，其成本包括自满足本准则第四条和第九条规定后至达到预定用途前所发生的支出总额，但是对于以前期间已经费用化的支出不再调整。 陈版，我拿不准的是企业研发一个专利产品，在没有取得取得专利权时，其发生的成本全部作为费用处理还是作为研发成本？在何种情况下，可以作为研发成本然后转到无形资产？

回答人：chenyiwei
与是否取得专利权无直接关系。你看下《瑞华研究 2010 ～ 2016 汇编》之“问题1-2-1（研究开发支出资本化／费用化判断的一般分析思路）”。